【裁判字號】    98,上易,15
【裁判日期】    980402
【裁判案由】    竊盜
【裁判全文】
臺灣高等法院高雄分院刑事判決          98年度上易字第15號
上  訴  人
即  被  告  乙○○
選任辯護人  張名賢律師
上列上訴人因竊盜案件，不服臺灣高雄地方法院97年度審易字第
1715號中華民國97年12月12日第一審判決（起訴案號：臺灣高雄
地方法院檢察署97年度偵字第19860 號），提起上訴，本院判決
如下：
    主  文
原判決撤銷。
乙○○犯攜帶兇器竊盜未遂罪，累犯，處有期徒刑陸月，如易科
罰金，以新臺幣壹仟元折算壹日。未扣案之乙炔切割器壹組，沒
收之。
    事  實
一、乙○○前因竊盜案件，經原審以96年度簡字第5366號判處有
    期徒刑3 月確定，於民國97年4 月8 日執行完畢。仍不知悔
    改，竟基於意圖為自己不法所有之犯意，於97年6 月7 日上
    午7 時50分許至同日中午12時28分許間某時，駕駛車牌號碼
    2765-JG 號自用小客車，至位在高雄縣旗山鎮○○○街68巷
    5 號對面之停車場，將上開自用小客車停放在甲○○所駕駛
    之車牌號碼YQ-9872 號自用小客車旁，打開前、後車門做為
    掩護，並持其所有、客觀上足供為兇器使用之乙炔切割器1
    組，切割上開車牌號碼YQ-9872 號自用小客車之觸媒轉化器
    而著手竊取之，嗣於同日中午12時28分許，乙○○甫將觸媒
    轉化器自甲○○前揭自用小客車上切割下來，尚未得手之際
    ，發現甲○○回到上開停車場，遂趕緊起身向甲○○表示係
    在為己汽車車胎打氣，並藉機駕駛其前揭2765-JG 號自用小
    客車離去上開停車場，而甲○○因認乙○○形跡可疑，遂將
    其車輛車牌號碼記下，之後復發現其車輛之觸媒轉化器已遭
    切割而掉落地面，乃報警循線查悉上情。
二、案經甲○○訴由高雄縣政府警察局旗山分局報請臺灣高雄地
    方法院檢察署檢察官偵查起訴。
    理  由
甲、程序部分：
    證人即告訴人甲○○於檢察官偵查中所為之陳述，既經依法
    具結，且無顯不可信之情況，依刑事訴訟法第159 條之1 第
    2 項規定，自有證據能力，得為證據。
乙、實體部分：
一、上開事實，業據上訴人即被告乙○○於本院審理時供承不諱
    ，核與證人即告訴人甲○○於偵查中及原審審理時結證之情
    節相符，並有現場照片8 張附卷可稽，事證已臻明確。被告
    雖辯稱：本案犯罪工具乙炔切割器係伊平日工作之工具，並
    非兇器，伊應成立竊盜未遂罪，而非攜帶兇器竊盜未遂罪云
    云。惟查被告犯本件竊盜所持用之乙炔切割器一具，既可切
    割物品，客觀上足以對人之生命、身體、安全造成威脅，自
    屬兇器無訛，被告所辯上情，自無可採，被告之犯行，堪以
    認定。
二、按刑法第321 條第1 項第3 款之攜帶兇器竊盜罪，係以行為
    人攜帶兇器竊盜為其加重條件，此所謂兇器，其種類並無限
    制，凡客觀上足對人之生命、身體、安全構成威脅，具有危
    險性之兇器均屬之，且祇須行竊時攜帶此種具有危險性之兇
    器為已足，並不以攜帶之初有行兇之意圖為必要（最高法院
    79年臺上字第5253號判例足資參照）。被告持以為上開犯行
    之乙炔切割器1 組，既可用以切割物品，客觀上自足對人之
    生命、身體、安全構成威脅，要屬兇器無訛。是核被告所為
    ，係犯刑法第321 條第2 項、第1 項第3 款之攜帶兇器竊盜
    未遂罪。被告有上述之前科紀錄乙情，有臺灣高等法院被告
    前案紀錄表在卷可稽，其受有期徒刑執行完畢，5 年內故意
    再犯本件最重本刑為有期徒刑以上之罪，為累犯，應依刑法
    第47條第1 項規定加重其刑。又被告已著手於竊盜行為之實
    施，然未生竊得他人財物之結果，為未遂犯，爰依刑法第25
    條第2 項之規定，按既遂犯之刑減輕其刑，並依法先加後減
    之。
三、原審予以被告論科，固非無見；惟查原審量處被告罪刑係審
    酌被告犯後否認犯行，態度非佳，且所犯已造成告訴人財物
    損害等情。然被告於本院審理時已坦承犯行，並與告訴人達
    成民事調解，並賠償告訴人新臺幣6 千元完畢，實害減輕，
    有高雄縣美濃鎮調解委員會98年民調字第7 號調解書一紙在
    卷可稽。以上為被告有利之事項，原審未及審酌，自有未合
    。被告上訴意旨，雖指稱：伊應僅成立普通竊盜未遂罪云云
    ，固無足取，然原判決既有上述可議，自應由本院將原判決
    撤銷改判。審酌被告於本院審理時坦承犯罪，且與告訴人達
    成民事調解，並賠償損害完畢，實害減輕等一切情狀，量處
    主文第2 項所示之刑，並諭知易科罰金之折算標準，以資懲
    儆。未扣案之乙炔切割器一組，係被告所有，已經被告供明
    在卷，且為供被告犯罪所用之物，現仍在被告住處，亦據其
    供述明確，爰依刑法第38條第1項第2款規定宣告沒收。
據上論斷，應依刑事訴訟法第369 條第1 項前段、第364 條、第
299 條第1 項前段，刑法第321 條第1 項第3 款、第2 項、第47
條第1 項、第25條第2 項、第41條第1 項前段、第38條第1 項第
2 款，刑法施行法第1 條之1 ，判決如主文。
本案經檢察官王登榮到庭執行職務。
中    華    民    國    98    年    4     月    2     日
                  刑事第九庭    審判長法  官  莊秋桃
                                      法  官  范惠瑩
                                      法  官  謝宏宗
以上正本證明與原本無異。
本件判決不得上訴。
中    華    民    國    98    年    4     月    2     日
                                      書記官  蘇恒仁
附錄本件判決論罪科刑法條：
刑法第321條第1項第3款、第2項
犯竊盜罪而有左列情形之一者，處6 月以上、5 年以下有期徒刑
：
三、攜帶兇器而犯之者。
前項之未遂犯罰之。


司法院資訊處製作；財團法人民間司法改革基金會備份。
